【裁判字號】    92,交易,230
【裁判日期】    921013
【裁判案由】    過失傷害
【裁判全文】
臺灣桃園地方法院刑事判決                        九十二年度交易字第二三○號
    公  訴  人  臺灣桃園地方法院檢察署檢察官
    被      告  甲○○
右列被告因過失傷害案件，經檢察官提起公訴（九十二年度偵字第六三九○號），本
院判決如左：
    主  文
甲○○從事業務之人，因業務上之過失傷害人致重傷，處有期徒刑陸月，如易科罰金
，以參佰元折算壹日。
    事  實
一、甲○○為永美包裝材料股份有限公司（下稱永美公司）之送貨司機，平日以駕駛
    車輛載送包裝材料予客戶為業，為從事業務之人。於民國九十二年一月九日，甲
    ○○駕駛車牌號碼ＬＦ－七九八五號自用小貨車載運包裝材料外出送貨，於當日
    十時許，將其所駕駛之上開自用小貨車，停放在桃園市○○路一四四八號前慢車
    道上，而至桃園市○○路一四五○號送貨。於送貨完畢欲離去時，本應注意汽車
    倒車時，應顯示倒車燈光或手勢後，謹慎緩慢後倒，並應注意其他車輛及行人，
    確定無人、車經過後始能倒車。而依當時天晴，日間有自然光線，路面乾燥、無
    缺陷，視距良好等情況，客觀上並無不能注意之情事，竟疏未注意，未先確定後
    方無人、車經過之情況下，即率然倒車，適行人乙○○從緊臨之桃園市○○路一
    四四六號自宅外出，行經該車輛後方，而為正在倒車起步的甲○○所撞擊，造成
    乙○○當場倒地，致受有左側股骨轉子間骨折之傷害。經先後送至長庚紀念醫院
    及敏盛綜合醫院救治，仍因其上述傷害，造成外傷性腦傷併左側偏癱，左側股骨
    骨折併髖關節、膝關節攣縮，日常生活須人照料之身體及健康有難治之重傷害。
    甲○○於事故發生後，在偵查機關尚不知孰為犯罪嫌疑人時，主動向前來處理警
    員吳純哲表示為其駕車肇事，而自首接受裁判。
二、案經甲○○自首、乙○○訴由桃園縣政府警察局桃園分局報告臺灣桃園地方法院
    檢察署檢察官偵查起訴。
    理  由
一、訊據被告甲○○坦承受僱於永美公司，擔任送貨司機之工作，平日以駕駛上開自
    用小貨車載送貨物予客戶為業，以及其於右揭時、地，因送貨完畢，倒車準備離
    去時肇事，導致告訴人乙○○受有右述傷害等情不諱，核與告訴人乙○○之指訴
    情節相符，並有交通事故調查報告表、現場照片六張（參偵卷第十四、十五、十
    八至二十頁）、長庚紀念醫院診斷證明書（參偵卷第九、十頁）、敏盛綜合醫院
    診斷證明書（參本院卷）在卷可稽，是被告此部分之自白，核於事實相符，可以
    採信。因此，被告於右述時、地，倒車撞擊告訴人乙○○，致其受有右述之傷害
    等事實，應無疑義。按「汽車倒車時，應依左列規定：．．．二、顯示倒車燈光
    或手勢後，謹慎緩慢後倒，並應注意其他車輛及行人。」，道路交通安全規則第
    一百十條第二款定有明文。經查，肇事當時天晴，日間有自然光線，路面乾燥無
    缺陷，無障礙物，視距良好，此有上開事故調查報告表可稽，客觀上並無不能注
    意之情事，且被告領有適當之駕駛執照，對於上開規定應當知之，詎其竟疏於注
    意，未先確定後方確無人、車經過，即率然倒車，適告訴人乙○○自其上開住處
    走出，行經被告上開貨車後方，而為被告所撞擊，因而受有右述之傷害，被告就
    本件車禍事故，具有過失甚明。本院依被告之聲請，委請臺灣省桃園縣區車輛事
    故鑑定委員會就本件車禍事故之原因進行鑑定，經該委員會鑑定結果，亦認定被
    告甲○○駕駛自小貨車未注意其他車輛行人謹慎緩慢後倒車為肇事原因，告訴人
    乙○○無肇事因素，此有該委員會府車鑑桃字第九二○六九八號意見書在卷可稽
    （參本院卷）。又告訴人乙○○因本件車禍事故受有右述傷害，且其所受之傷害
    ，已達左側偏癱，無法自行站立，日常生活須人照顧之程度，有上開敏盛綜合醫
    為診斷證明書可稽，足認其所受之上開傷害，對於其身體及健康已達難治之重傷
    情況，且此一傷害狀況，與被告之上開過失行為，確有相當因果關係。至於被告
    雖辯稱：告訴人乙○○所受之右述重傷究竟是新傷或舊傷，仍有疑義云云。惟查
    ，告訴人乙○○遭被告倒車撞擊時，係自家中步行外出，是顯見告訴人在車禍前
    確係可以自行行走無疑，但告訴人在本件車禍事故後，因受傷致其左側偏癱無法
    自行行走，更無法料理個人日常生活，是其上開重傷結果，確與本件車禍事故有
    因果關係，被告上開所辯，核為卸責之詞，不足採信。從而，本件事證明確，被
    告犯行洵堪認定。
二、被告甲○○於肇事當時，任職於永美公司，平日以駕駛上開自用小貨車，載送包
    裝材料予客戶為業，為從事業務之人。是核被告所為，係犯刑法第二百八十四條
    第二項後段之業務上之過失致重傷罪。公訴意旨未斟酌於被告肇事當時之職業，
    肇事當天亦係載送貨物，以及告訴人之上述受傷害情況已達重傷之程度，認被告
    所涉犯之罪名為同條第一項前段之普通過失傷害罪，尚有未洽，惟起訴之基本事
    實相同，本院自應予審理，並變更其起訴法條，附此敘明。被告於偵查機關尚不
    知孰為犯人之前，而於警員吳純哲到場處理時主動表示其為肇事者，業據證人即
    當時處理警員吳純哲於本院調查時到庭作證屬實，事後接受本院之審理，已符合
    刑法第六十二條前段自首規定之要件，應依該規定減輕其刑。爰審酌被告之過失
    程度、告訴人所受之傷勢情況，被告迄今尚未與被害人達成和解，賠償其損害，
    惟犯後坦承犯行，態度尚稱良好等一切情狀，量處如主文所示之刑，並諭知易科
    罰金之折算標準。
據上論斷，應依刑事訴訟法第二百九十九條第一項前段、第三百條，刑法第二百八十
四條第二項後段、第六十二條前段、第四十一條第一項前段，罰金罰鍰提高標準條例
第一條前段、第二條，判決如主文。
本案經檢察官羅秀蓮到庭執行職務。
中      華      民      國    九十二    年      十      月     十三     日
                              臺灣桃園地方法院刑事第十庭
                                  審判長法  官  江  德  民
                                        法  官  沈  士  亮
                                        法  官  李  桂  英
右正本證明與原本無異。
如不服本判決，應於判決送達後十日內向本院提出上訴狀( 應附繕本 )，上訴於
臺灣高等法院。
                                        書記官  張  淑  芬
中        華        民        國   九十二   年    十    月     二十     日
附論罪科刑依據之法條：
刑法第二百八十四條第二項：
中華民國刑法第二百八十四條
 (過失傷害罪)
因過失傷害人者，處六月以下有期徒刑、拘役或五百元以下罰金，致重傷
者，處一年以下有期徒刑、拘役或五百元以下罰金。
從事業務之人，因業務上之過失傷害人者，處一年以下有期徒刑、拘役或
一千元以下罰金，致重傷者，處三年以下有期徒刑、拘役或二千元以下罰
金。


司法院資訊處製作；財團法人民間司法改革基金會備份。
